# 请教陈老师，关于附注中销售前 5 名统计口径问题

提问人：hanjiangliye 时间：2014-04-19 23:38:39
根据证监会规定：受同一实际控制人控制的销售客户，应合并计算销售额。

回答人：chenyiwei
是这样。尽管这一规定是针对招股说明书的，但为了避免招股说明书和财务报表之间不必要的差异，财务报表中一般按同一口径统计。

提问人：一路向北 9907 时间：2014-04-22 15:09:40
文件地址可否分享下链接 来自苹果客户端

回答人：chenyiwei
《公开发行证券的公司信息披露内容与格式准则第 2 号--年度报告的内容与格式（ 2012 年修订）》第二十一条： 公司应当披露主要销售客户的情况，以汇总方式披露公司向前 5 名客户销售额占年度销售总额的比例。鼓励公司分别披露前 5 名客户名称和销售额。属于同一控制人控制的客户应当合并列示，受同一国有资产管理机构实际控制的除外。 公司应当披露主要供应商的情况，以汇总方式披露公司向前 5 名供应商采购额占年度采购总额的比例。鼓励公司分别披露前 5 名供应商名称和采购额。属于同一控制人控制的供应商应当合并列示，受同一国有资产管理机构实际控制的除外。